【裁判字號】    95,訴,3485
【裁判日期】    951123
【裁判案由】    毒品危害防制條例
【裁判全文】
臺灣高雄地方法院刑事判決          95年度訴字第3485號
公  訴  人  臺灣高雄地方法院檢察署檢察官
被      告  乙○○
上列被告因違反毒品危害防制條例案件，經檢察官提起公訴（95
年度毒偵字第7298號），被告於本院準備程序進行中，為有罪之
陳述，經本院合議庭裁定由受命法官獨任改依簡式審判程序審理
，並判決如下：
    主  文
乙○○施用第一級毒品，累犯，處有期徒刑捌月。扣案之殘有海
洛因包裝袋壹個及針筒壹支，均沒收銷燬之。
    事  實
一、乙○○前於民國94年間，因施用毒品案件，經本院以94年度
    毒聲字第2625號裁定送觀察、勒戒後，認無繼續施用毒品之
    傾向，於94年12月30日觀察、勒戒執行完畢釋放，並經臺灣
    高雄地方法院檢察署檢察官以94年度毒偵字第8470號為不起
    訴處分確定。另於94年間因違反電信法案件，經本院以94年
    度簡字第3280號判處有期徒刑3 月確定，甫於95年1 月20日
    易科罰金執行完畢。詎仍不知悔改及戒絕毒癮，猶於上開觀
    察、勒戒執行完畢釋放後5 年內，基於施用第一級毒品海洛
    因之犯意，於95年9 月5 下午某時（起訴書誤載為自95年9
    月7 日採驗尿液回溯24小時內），在高雄市○○路某加油站
    公廁內，以將第一級毒品海洛因摻水加入注射針筒內注射之
    方式，施用第一級毒品海洛因1 次，而於95年9 月7 日15時
    30分許，為警持本院搜索票至其位於高雄市○○區○○里○
    ○路33巷5 號3 樓住處搜索，當場扣得其所有之海洛因1 小
    包（檢驗前0.006 公克、檢驗後檢體用罄）及供施用海洛因
    使用留有毒品殘渣之注射針筒1 支，並經警採集尿液送驗，
    結果呈嗎啡陽性反應，查悉上情。
二、案經高雄市政府警察局三民第一分局報告臺灣高雄地方法院
    檢察署檢察官偵查起訴。
    理  由
一、按本件被告乙○○所犯係死刑、無期徒刑、最輕本刑為3 年
    以上有期徒刑以外之罪，其於準備程序就被訴事實為有罪之
    陳述，經本院告知簡式審判程序之旨，並聽取其與檢察官之
    意見後，本院認無不得或不宜改依簡式審判程序進行之情事
    ，依刑事訴訟法第273 條之1 第1 項規定，裁定進行簡式審
    判程序，合先敘明。
二、訊據被告對上揭犯行於本院審理時供承不諱，且被告於95年
    9 月7 日為員警所採集之尿液，經送檢驗之結果，呈嗎啡陽
    性反應，此有高雄市立凱旋醫院95年9 月15日A00000000 號
    濫用藥物尿液檢驗報告、高雄市政府警察局三民第一分局尿
    液採證編號對照表各1 份附卷可稽，公訴意旨雖載被告係於
    95年9 月7 日採尿回溯24小時內某時施用第一級毒品海洛因
    ，惟依文獻記載，施用海洛因後24小時內經由尿液排出之量
    可達使用劑量之80% ，其於尿液中排出之最長時限，受施用
    劑量、施用方式、個人體質及代謝情況等因素影響，因個案
    而異，一般可檢出之最長時間為海洛因服用後2 至4 天，有
    行政院衛生署管制藥品管理局90年5 月4 日管檢字第93902
    號函影本1 份附卷可稽，則起訴書所載被告施用毒品之時間
    與被告上開自白之施用毒品時間，均係在施用第一級毒品海
    洛因後可檢出之時間範圍內，堪認為同一事實，而僅係時間
    誤載，附此敘明。又扣案疑似海洛因粉末1 包及針筒1 支，
    經鑑定分析結果，均呈海洛因陽性反應，亦有卷附高雄市立
    凱旋醫院95年10月25日高市凱醫驗字第2594號濫用藥物成品
    檢驗鑑定書、高雄醫學大學附設中和紀念醫院95年10月31日
    編號0000-000號檢驗報告各1 紙足憑，此外，復有查獲照片
    3 幀在卷可佐，是被告之自白核與事實相符，洵堪採為論罪
    科刑之依據。本案事證明確，被告上開施用毒品犯行，堪以
    認定。
三、按觀察、勒戒或強制戒治執行完畢釋放後，5 年內再犯毒品
    危害防制條例第10條施用毒品之罪者，應依法追訴，毒品危
    害防制條例第23條第2 項定有明文。本件被告前於94年間，
    因施用毒品案件，經本院以94年度毒聲字第2625號裁定送觀
    察、勒戒後，認無繼續施用毒品之傾向，於94年12月30日觀
    察、勒戒執行完畢釋放，並由臺灣高雄地方法院檢察署檢察
    官以94年度毒偵字第8470號為不起訴處分確定，有臺灣高雄
    地方法院檢察署刑案資料查註紀錄表、全國施用毒品案件紀
    錄表及臺灣高等法院被告前案紀錄表、在監在押全國紀錄表
    等各1 份在卷可參。是被告於上開觀察、勒戒執行完畢釋放
    後，5 年內再犯本件施用第一級毒品罪行，依前開法條之規
    定，應依法追訴，本院自得依法論罪科刑。
四、核被告所為，係犯毒品危害防制條例第10條第1 項之施用第
    一級毒品海洛因罪。其持有第一級毒品海洛因之低度行為，
    為施用第一級毒品海洛因之高度行為所吸收，不另論罪。又
    被告於94年間因違反電信法案件，經本院以94年度簡字第32
    80號判處有期徒刑3 月確定，並於95年1 月20日易科罰金執
    行完畢，有臺灣高等法院被告前案紀錄表1 份在卷可憑，其
    於刑之執行完畢後5 年內「故意」再犯本件有期徒刑以上之
    罪，為累犯，依刑法第47條規定，加重其刑。爰審酌被告雖
    陳稱擔任船員而有正當工作，係因顏面重大撕裂傷無法忍受
    疼痛而施用毒品，並非隨便吸毒之人，固據其提出中華民國
    船員服務手冊、診斷證明書各1 份為佐，惟其因顏面受傷而
    感受疼痛，應循合法醫療之途徑減輕痛苦，且被告前經觀察
    、勒戒執行完畢後，仍於5 年內再次施用毒品，足證前開保
    安處分措施已難矯治其惡性，另其除上開違反電信法案件外
    ，曾有違反麻醉藥品管理條例、公共危險、竊盜案件之前科
    ，有上開臺灣高等法院被告前案紀錄表1 份可憑，品行顯然
    不佳，惟念其犯罪後坦承犯行，本件僅有1 次施用毒品行為
    ，惡性尚非重大，並考量其所犯為自戕行為及其犯罪動機、
    手段等一切情狀，量處如主文所示之刑，以資懲儆。又扣案
    之白粉1 包（檢驗前0. 006公克）與扣案之針筒1 支，經檢
    驗後確呈第一級毒品海洛因陽性反應，業如前述，惟該扣案
    之海洛因已因送驗檢體用罄耗損滅失，有高雄市立凱旋醫院
    95年10月25日高市凱醫驗字第2594號濫用藥物成品檢驗鑑定
    書在卷可佐，自無庸沒收銷燬。惟上開包裝袋衡情當仍殘有
    海洛因殘渣，併本件扣案針筒亦殘有海洛因，顯難以析離，
    應與毒品整體同視，均依毒品危害防制條例第18條第1 項前
    段規定沒收銷燬。
據上論斷，應依刑事訴訟法第273 條之1 第1 項、第299 條第1
項前段，毒品危害防制條例第10條第1 項、第18條第1 項前段，
刑法第2 條第1 項前段、第11條、第47條，判決如主文。
本案經檢察官甲○○到庭執行職務。
中    華    民    國    95    年    11    月    23    日
                  刑事第十六庭  法  官  黃苙荌
以上正本證明與原本無異。
如不服本判決，應於判決送達後10日內，向本院提出上訴狀。
                                書記官  郭育秀
中    華    民    國    95    年    11    月    23    日
附錄本案論罪科刑法條全文：
毒品危害防制條例第10條
施用第一級毒品者，處 6 月以上 5 年以下有期徒刑。


司法院資訊處製作；財團法人民間司法改革基金會備份。
